【裁判字號】    95,裁,2532
【裁判日期】    951116
【裁判案由】    就業服務法
【裁判全文】
最  高  行  政  法  院  裁  定
                                     95年度裁字第02532號
上  訴  人  徐海耀即新臺灣網報社
被 上訴 人  臺北市政府勞工局就業服務中心
代  表  人  甲○○
上列當事人間因就業服務法事件，上訴人對於中華民國94年6月
22日臺北高等行政法院93年度簡字第1454號判決，提起上訴，本
院裁定如下：
    主  文
上訴駁回。
上訴審訴訟費用由上訴人負擔。
    理  由
一、按對於適用簡易程序之裁判提起上訴或抗告，須經本院許可
    ，且該許可以訴訟事件所涉及之法律見解具有原則性者為限
    ，行政訴訟法第235條定有明文。
二、本件上訴人於民國93年4月6日填具僱用獎助津貼申請書向被
    上訴人申請93年第二季僱用失業期間達1年以上之非自願性
    離職者之獎助津貼。經被上訴人審查，認上訴人所檢附之證
    明並不能證明所僱員工郭素美為非自願性離職者，乃以93年
    6月9日北市就服二字第09330516200號函復上訴人，依就業
    促進津貼實施辦法第2條規定，郭素美不符僱用獎助津貼獎
    助適用對象。上訴人不服，提起訴願，經遭決定駁回，遂提
    起本件訴訟，主張略以：郭素美於92年10月1日由被上訴人
    台北市政府勞工局就業服務中心西門就業服務站，依法介紹
    任職新臺灣網報社一般文書佐理員，被上訴人無理由證明郭
    素美為非自願性離職。原處分及訴願決定所稱上訴人所持介
    紹卡未蓋有得申請僱用獎助津貼之章戳，故不能申領津貼等
    等，所言顯無理由。原處分稱以92年9月8日北市就服二字第
    09230991500號函轉知各申請獎助之雇主，但被上訴人並未
    提示證明，上訴人亦未收到任何通知。上訴人於申請津貼時
    ，被上訴人亦未要求需符合非自願性離職及得申領僱用獎助
    津貼等要件云云。經原審依簡易訴訟程序審理結果，略以：
    依郭素美之勞工保險被保險人投保資料表，郭素美至92年10
    月1日受僱於上訴人之前，係由台北市餐飲業職業工會加保
    （76年8月7日起），郭素美並非屬非自願性離職之勞工，尚
    不能以郭素美係由被上訴人台北市政府勞工局就業服務中心
    西門就業服務站介紹至上訴人處任職，即謂郭素美係非自願
    性離職。況被上訴人為因應行政院勞工委員會職業訓練局「
    就業促進津貼實施辦法/僱用獎助津貼」經費分配額度問題
    ，於92年9月1日公告，自92年9月1日起，凡申請「就業促進
    津貼實施辦法/僱用獎助津貼」者，所檢附之介紹卡應以加
    蓋有被上訴人「僱用本求職者連續滿6個月以上者，可依就
    業促進津貼實施辦法規定申請僱用獎助」戳記者為限；並以
    92年9月8日北市就服字第09230991500號函通知上訴人等計
    382家公司行號，此並有該函（含行文表）影本附卷可稽。
    上訴人僱用郭素美雖是由被上訴人之西門就業服務站推介，
    但推介當時因郭素美非屬就業促進津貼實施辦法之適用對象
    ，故並未在介紹卡加蓋「僱用本求職者連續滿6個月以上者
    ，可依就業促進津貼實施辦法規定申請僱用獎助津貼」之戳
    章。因此，被上訴人依就業促進津貼實施辦法第2條規定，
    核認郭素美不符僱用獎助津貼獎助適用對象，而否准上訴人
    之申請，於法並無不合。訴願決定予以維持，亦無不合，因
    而判決駁回上訴人之訴。上訴人不服，提起上訴主張略以：
    被上訴人於92年9月1日公告，自92年9月3日起以後推介就業
    之介紹卡加蓋有「得申請雇用獎助津貼」之章戳，始得申領
    就業促進津貼雇用獎助。與被上訴人申請「就業促進津貼實
    施辦法」及「就業保險法」僱用獎助津貼注意事項係92年10
    月始修正，92年9月1日如何公告92年10月始修正之規定？原
    判決以被上訴人提出之93年6月9日北市就服二字第09330516
    200號函為依據，是牴觸92年10月修正申請「就業促進津貼
    實施辦法」及「就業保險法」僱用獎助津貼注意事項，爰請
    廢棄原判決，並撤銷訴願決定及原處分等語。本院經核上訴
    意旨，乃上訴人以其對法律上見解之歧異，就原審取捨證據
    、認定事實之職權行使，指摘其為不當，已無可採。且無所
    涉及之法律見解具有原則性之重要情事，其上訴不合前揭規
    定，不應許可。上訴難謂合法，應予駁回。
三、依行政訴訟法第249條第1項前段、第104條、民事訴訟法第
    95條、第78條，裁定如主文。
中    華    民    國    95    年    11    月    16    日
                  第三庭審判長法  官  趙  永  康
                              法  官  林  茂  權
                              法  官  鄭  忠  仁
                              法  官  黃  淑  玲
                              法  官  黃  本  仁
以  上  正  本  證  明  與  原  本  無  異
中    華    民    國    95    年    11    月    17    日
                              書記官  王  福  瀛


司法院資訊處製作；財團法人民間司法改革基金會備份。
